臺灣臺中地方法院刑事判決　94年度中簡上字第485號
上　訴　人　臺灣臺中地方法院檢察署檢察官
被　　　告　丙○○
上列上訴人因被告違反商標法案件，不服本院臺中簡易庭九十四
年度中簡字第一四九三號中華民國九十四年六月二十日第一審簡
易判決（聲請簡易判決處刑案號：臺灣臺中地方法院檢察署九十
四年度偵字第二九四五號），提起上訴，及移送併案審理（臺灣
臺中地方法院檢察署九十四年度偵字第一一○一六號），本院管
轄之第二審合議庭判決如下：
    主  文
原判決撤銷。
丙○○共同連續明知為未得商標權人同意，於同一商品，使用相
同之註冊商標之商品而販賣，處有期徒刑肆月，如易科罰金，以
參佰元折算壹日。
扣案如附表一、二所示之仿冒商標商品，型錄相片貳本，及型錄
目錄、帳簿、客戶名冊各壹本，均沒收。
    犯罪事實
一、(一)、丙○○明知如附件所示之商標圖樣，分別係瑞士商香奈
    兒股份有限公司、義大利商固喜歡固喜公司、荷蘭商卡地亞
    國際公司、瑞士商亞米茄股份有限公司及法商路易威登馬爾
    悌耶公司，向我國經濟部中央標準局（已於民國八十八年一
    月二十六日改制為智慧財產局）申請註冊取得商標專用權，
    現均仍於專用期間內（商標核准日期、專用期限、指定使用
    商品均詳如附件所示），竟未經前開商標權人之同意或授權
    ，基於明知為未得商標權人同意，於同一商品，使用相同之
    註冊商標商品而販賣之犯意，於九十三年十二月上旬某日，
    向姓名年籍不詳、自稱「許先生」之成年男子，以每件仿冒
    商標商品新臺幣（下同）一千元至一千八百元不等之價格，
    販入仿冒上開商標權人專用商標之衣服、皮包、皮夾、鞋子
    、手錶等商品。隨自九十三年十二月十日起，連續在臺中市
    ○○路○段昌平市場，以每件一百七千元至二千八百元不等
    之價格，販售交付上開仿冒商標之衣服、皮包、皮夾、鞋子
    、手錶等商品予不特定之成年人，憑資牟利。迄至九十四年
    一月十四日下午二時四十五分許，在臺中市北屯區○○○○
    街五號三樓丙○○住處，為警查獲，並扣得如附表一所示之
    仿冒商標商品。丙○○共計獲利約一、二萬元。(二)、丙○○
    承前同一明知為未得商標權人同意，於同一商品，使用相同
    之註冊商標商品而販賣之概括犯意，由與其具有共同犯意聯
    絡之其夫曾明宗（業經臺灣臺中地方法院檢察署檢察官另案
    聲請簡易判決處刑）負責於九十四年二月間，至大陸地區廣
    東省廣州市，向當地不詳店家，購入價值約十餘萬元之如附
    表二所示之仿冒上開商標專用權人專用商標之鞋子、眼鏡、
    手提包、手錶及衣服等物品，再交由丙○○負責連續在上開
    昌平市場，以每件二、三百元至一千餘元不等之價格，販售
    交付上開仿冒商標之衣服、皮包、皮夾、鞋子、手錶等商品
    予不特定之成年人，憑資牟利。迄至九十四年五月十一日上
    午十一時五十分許，經警前往上開丙○○住處，查獲如附表
    二所示之仿冒商標商品，及丙○○所有供其與曾明宗共同犯
    罪所用之型錄照片、型錄目錄帳簿、客戶名冊各一冊。丙○
    ○共計獲利約六、七萬元。
二、案經瑞士商香奈兒股份有限公司代理人丁○○訴請內政部警
    政署保安警察第二總隊第五大隊第二中隊報請臺灣臺中地方
    法院檢察署檢察官偵查後，聲請簡易判決處刑，暨經法商路
    易威登馬爾悌耶公司代理人甲○○訴請彰化縣警察局移送臺
    灣臺中地方法院檢察署檢察官移送併案審理。
    理  由
一、訊據被告丙○○對於：曾於上揭時地，基於明知為未得商標
    權人同意，於同一商品，使用相同之註冊商標商品而販賣之
    概括犯意，連續販賣上開仿冒商標商品，嗣先後為警查獲，
    並分別扣得上開證物之事實，坦承不諱，核與證人即法商路
    易威登馬爾悌耶公司告訴代理人甲○○，證人即義大利商固
    喜歡固喜公司告訴代理人丁○○，證人即仿冒商品購買人黃
    珊琪、阮子紋二人，及證人即查獲警員許文居等五人分別於
    警詢、偵查時之證述，及證人即同案被告曾明宗於警詢時之
    證述（均經當事人同意具有證據能力）相符，並有經濟部智
    慧財產局商標資料檢索服務十紙、經濟部中央標準局商標註
    冊證、中華民國商標註冊證、鑑定證明書、路易威登產品（
    ＬＶ）意見書、搜索扣押筆錄各二紙，及查獲現場照片共計
    二十二幀在卷可憑，復有如附表一、二所示之仿冒商品，型
    錄相片二本，及型錄目錄、帳簿、客戶名冊各一本扣案可資
    佐證，是被告之自白應與事實相符。本件事證明確，被告犯
    行已堪認定。
二、(一)、核被告所為，係犯商標法第八十二條販賣仿冒商標商品
    罪。被告就如犯罪事實欄一、(二)、所示之犯行部分，與證人
    曾明宗間，具有犯意聯絡及行為分擔，均為共同正犯。被告
    所為先後數次行為，時間緊接，觸犯構成要件相同之罪，顯
    係出於概括之犯意為之，為連續犯，應依刑法第五十六條規
    定，論以情節較重之（即如犯罪事實欄一、(二)、所示部分）
    一罪，並加重其刑。公訴人以九十四年度偵字第一一○一六
    號案件移送併案審理之被告所犯如犯罪事實欄一、(二)、所示
    之犯行部分，因與其經公訴人聲請簡易判決處刑之如犯罪事
    實欄一、(一)、所示之犯行部分，具有連續犯之裁判上一罪關
    係，為起訴所及，本院自應併予審理。(二)、原審以被告所犯
    如犯罪事實欄一、(一)、所示之犯行部分，事證明確，對被告
    予以論罪科刑，固非無見，惟因未及審酌被告尚有如犯罪事
    實欄一、(二)、所示之犯行部分，容有未洽。是上訴人提起本
    件上訴，指摘原審判決有所不當，核屬有理由，自應由本院
    予以撤銷，自為第一審判決，以符法制。爰審酌：被告高商
    畢業，係因家庭經濟負擔過重，而圖謀小利，致犯本罪，其
    犯罪手段尚屬平和，犯罪所生危害非屬鉅大，實際犯罪所得
    非屬極為豐厚。其第一次犯行為警查獲後，仍再犯第二次犯
    行，法紀觀念淡薄，且迄今尚未與上開告訴人等及被害人等
    達成民事和解，暨犯罪後坦承犯行，態度尚稱良好等一切情
    狀，量處如主文第二項所示之刑，並諭知易科罰金之折算標
    準。(三)、扣案如附表一、二所示之仿冒商標商品，應依商標
    法第八十三條規定，予以宣告沒收。另扣案型錄相片二本，
    及型錄目錄、帳簿、客戶名冊各一本，均為被告所有，且供
    其與證人曾明宗共同犯本罪所用等情，業經其供承在卷，應
    依刑法第三十八條第一項第二款規定，予以宣告沒收。
據上論斷，應依刑事訴訟法第四百五十五條之一第三項、第三百
六十九條第一項前段、第三百六十四條、第四百五十二條、第二
百九十九條第一項前段，商標法第八十二條、第八十三條，刑法
第十一條、第二十八條、第五十六條、第四十一條第一項前段、
第三十八條第一項第二款，罰金罰鍰提高標準條例第二條，判決
如主文。
本案經檢察官乙○○到庭執行職務。
中　　華　　民　　國　　94　　年　　9　　月　　21　　日
                  刑事第十二庭  審判長法　官　王鏗普
                                      法　官　羅智文
                                      法　官　唐敏寶
以上正本證明與原本無異。
如不服本判決，應於送達後十日內向本院提出上訴狀（須附繕本
），上訴於臺灣高等法院臺中分院。
                                      書記官　魏宏銘
中　　華　　民　　國　　94　　年　　9　　月　　 21　　日
附錄本案論罪科刑法條
商標法第八十一條
未得商標權人或團體商標權人同意，有下列情形之一者，處三年
以下有期徒刑、拘役或科或併科新臺幣二十萬元以下罰金：
一  於同一商品或服務，使用相同之註冊商標或團體商標者。
二  於類似之商品或服務，使用相同之註冊商標或團體商標，有
    致相關消費者混淆誤認之虞者。
三  於同一或類似之商品或服務，使用近似於其註冊商標或團體
    商標之商標，有致相關消費者混淆誤認之虞者。
商標法第八十二條
明知為前條商品而販賣、意圖販賣而陳列、輸出或輸入者，處一
年以下有期徒刑、拘役或科或併科新臺幣五萬元以下罰金。
附表一
仿冒香奈兒（CHANEL）商標之衣服十二件，皮包二個，鞋子六雙
，手錶三只。
仿冒固喜（GUCCI）商標之皮包三個，鞋子四雙。
仿冒卡地亞（CARTIER）商標之鑽錶三只，手錶一只。
仿冒亞米茄（OMECA）商標之手錶二只。
仿冒ＬＶ商標之皮包七個、皮夾三十四個，手錶二只。
附表二
仿冒固喜（GUCCI）商標之鞋子二雙，眼鏡二支，手提包三個，
手錶一只，包裝袋四個，眼鏡盒一個。
仿冒ＬＶ商標之手提包九個，絲巾一條、鑰匙包二個，眼鏡盒三
個，包裝袋十六個。
仿冒香奈兒（CHANEL）商標之手提包五個，眼鏡盒四個，手錶一
只，包裝袋一個，衣服三套，上衣一件。
